【裁判字號】    95,交聲,854
【裁判日期】    951019
【裁判案由】    違反道路交通管理處罰條例聲明異議
【裁判全文】
臺灣臺北地方法院交通事件裁定         95年度交聲字第854號
    原處分機關  臺北市交通事件裁決所
    聲明異議人
    即受處分人  甲○○
上開受處分人因違反道路交通管理處罰條例案件，對於臺北市交
通事件裁決所於中華民國九十五年八月三十日所為之處分（北市
裁二字第裁二二—ＡＥＢ九二六三七三號）聲明異議，本院裁定
如下：
    主  文
異議駁回。
    理  由
一、按汽車駕駛人轉彎時，不依標誌、標線、號誌指示，處銀元
    二百元以上銀元六百元以下（即新臺幣六百元以上新臺幣一
    千八百元以下）罰鍰；汽車駕駛人有道路交通管理處罰條例
    第四十八條情形者，除依原條款處罰鍰外，並予記違規點數
    一點，道路交通管理處罰條例第四十八條第二款、第六十三
    條第一項第一款分別定有明文。次按禁止方向標誌，用以告
    示車輛駕駛人禁行之方向，禁止左轉用「禁一八」（如附件
    所示），亦為道路交通標誌標線號誌設置規則第七十四條第
    一項所明定。末按違反道路交通管理處罰條例第四十八條第
    二款事件，期限內繳納罰鍰或到案聽候裁決者，處銀元二百
    元（即新臺幣六百元）罰鍰，復為違反道路交通管理事件統
    一裁罰基準及處理細則第二條第二項所明定。
二、本件聲明異議人即受處分人甲○○於民國九十五年七月九日
    晚上十時三十分許，騎乘車牌號碼ＦＥ九—五三七號重型機
    車沿臺北市○○路西往東方向行駛，行經臺北市○○路與新
    生北路交岔路口時，明知在臺北市○○路西往東方向交岔路
    口處設有禁止左轉之標誌，竟違反規定禁止左轉進入臺北市
    ○○○路，為臺北市政府警察局中山分局徐楓警員發現而將
    受處分人攔停，而以受處分人違反道路交通管理處罰條例第
    四十八條第二款之規定舉發開立北市警交大字第ＡＥＢ九二
    六三七三號舉發通知單，並指定應於九十五年七月二十四日
    前前往原處分機關即臺北市交通事件裁決所繳納罰鍰或聽候
    裁決，經受處分人依限提出申述，原處分機關認受處分人確
    有上開交通違規行為，乃依據道路交通管理處罰條例第四十
    八條第二款（裁決書贅載第一項）、第六十三條第一項第一
    款（裁決書漏載第一款）裁處最低額新臺幣六百元罰鍰，並
    記違規點數一點之裁決。
三、依據受處分人所提聲明異議狀所載，就其於上開時間騎乘上
    開機車沿臺北市○○路西往東方向行駛，行經臺北市○○路
    與新生北路交岔路口時左轉新生北路等情並不否認，惟否認
    有何交通違規行為，並辯稱：伊當時騎機車往東欲於新生北
    路左轉往北行進，穿越新生北路高架橋下後，抵達新生北路
    口往北平面內側斑馬線前方時，新生北路交通號誌剛好由紅
    燈轉綠燈，伊就繼續往北前進云云。經查：本案臺北市○○
    路西往東方向交岔路口處設有明顯之禁止左轉交通標誌一節
    ，有臺北市政府警察局中山分局九十五年九月二十日所發北
    市警中分交字第○九五三五二一八六○○號函覆照片在卷可
    參，而受處分人竟騎乘上開機車沿臺北市○○路西往東方向
    行使違反規定左轉進入新生北路，受處分人確有上開交通違
    規行為，堪以認定。至於受處分人其餘所辯，均不足作為其
    在上開交岔路口得左轉之合法依據。從而，原處分機關依道
    路交通管理處罰條例第四十八條第二款、第六十三條第一項
    第一款之規定就受處分人上開交通違規行為裁處新臺幣六百
    元罰鍰，並記違規點數一點之裁決，核與上開規定並無違誤
    。本件聲明異議為無理由，應予駁回。
據上論斷，應依道路交通案件處理辦法第十九條，裁定如主文。
中    華    民    國    95    年    10    月    19    日
                        臺灣臺北地方法院交通法庭
                            法  官  唐于智
上正本證明與原本無異。
如不服本裁定，應於送達後5日內，向本院提出抗告狀。
                            書記官  李玟郁
中    華    民    國    95    年    10    月    20    日


司法院資訊處製作；財團法人民間司法改革基金會備份。
